Inventaris van Stichting Centraal Orgaan voor Kwaliteitsaangelegenheden in de Zuivel ICOKZ) en taakvoorgangers, 1901-2007
Nationaal Archief, Den Haag
- Centraal Orgaan Zuivelcontrole (COZ)1975-1993, B.
  - Stukken naar inhoud beschreven, B.2.
    - Organisatie en personeel, B.2.1.
      - Huisvesting, B.2.1.3.
        - Bouwtekeningen van het perceel van het Centraal Orgaan Zuivelcontrole aan de Kastanjelaan 7 te Leusden ten behoeve van de verbouwing en uitbreiding van het gebouw, 1992-1993; 504; 1 omslag
    - Taakuitoefening, B.2.2.
      - Toezicht op en keuring van melk en zuivelproducten, productieprocessen en de afgifte van certificaten, B.2.2.1.
        - Voorschriften en reglementen, B.2.2.1.1.
          - Losbladige voorschriftenbundel van de Stichting Centraal Orgaan Zuivelcontrole, 1971-1991; 882; 1 omslag
            Bevat de volgende onderdelen: Statuten COZ 1981 met wijzigingen 1982 en 1987, Landbouwkwaliteitswet 1971 met wijzigingen 1982, 1983, Tuchtrecht en tuchtreglement COZ, regelgeving en vrijstellingen ten aanzien van Kaasproducten, Boterproducten, Poedervormige melkproducten en Zuigelingenvoeding, Diversen, waaronder taken en bevoegdheden COZ
          - Reglement inzake de keuring van boterproducten vastgesteld door het centraal bestuur van de Stichting Centraal Orgaan Zuivelcontrole op 22 oktober 1982, 854; 1 omslag
          - Diverse instructies betreffende keuring en bemonstering van boter en boterproducten, 1982-1989; 233; 1 omslag
          - Regelingen voor bemonstering en beboeting met betrekking tot Kaas, Boter en Melkproducten opgesteld door het Centraal Orgaan Zuivelcontrole, 1982-1993; 858; 1 omslag
          - Diverse Instructies voor de keuring en bemonstering van kaas en kaasproducten, 1983-1989; 232; 1 omslag
          - Instructie voor aangeslotenen bij de Stichting Centraal Orgaan Zuivelcontrole betreffende de methode van monsterneming en onderzoek bij Zuigelingenvoeding, 1985; 777; 1 omslag
          - Regelingen voor bemonstering, beboeting en onderzoekfrequenties met betrekking tot poedervormige melkproducten en zuigelingenvoeding opgesteld door het Centraal Orgaan Zuivelcontrole en het Centraal Orgaan voor Kwaliteitsaangelegenheden in de Zuivel, 1986-1993; 860; 1 omslag
          - Tabellenboekjes met tabellen betreffende producteigenschppen qua samenstelling, uiterlijk en gewicht van kaas, boter, en melkproducten, 1987-1993; 924-925; 2 omslagen
            - 1987-1990, 924
            - 1991-1993, 925
          - Lijst van het Centraal Orgaan Zuivelcontrole met te certificeren verrichtingen onderverdeeld per product (groep), [ca.] 1988; 818; 1 omslag
          - Voorschriften voor controleurs inzake bezoek- en bemonsteringsfrequentie boerenkaasbereiders, [ca. 1990]; 831; 1 omslag
          - Proces- en Produktcertificering melkpoeder, 1990; 290; 1 omslag
          - Proces- en productcertificering boterprodukten, december 1993, 260; 1 omslag
          - Proces- en Produktcertificering fabriekskaas, 1993-1994; 292-294; 3 omslagen
            - Deel 1: Kaasfabriek, 292
            - Deel 2: Opvolgende bereider, 293
            - Deel 3: Verpakkingsbedrijf, 294
          - Proces- en produktcertificering (lang houdbare) vloeibare melkprodukten, 1994; 295; 1 omslag
          - Proces- en produktcertificering poedervormige melkprodukten, 1994; 296; 1 omslag
        - Overeenkomsten met andere organisaties betreffende taakuitvoering, B.2.2.1.2.
          - Kopie van de overeenkomst tussen de Stichting Centraal Orgaan Zuivelcontrole en de Vereniging het Kaascontrolestation Zuid-Holland - Brabant ten behoeve van de uitwisseling van informatie, 1982; 795; 1 omslag
          - Overeenkomst tussen Stichting Centraal Orgaan Zuivelcontrole (COZ) en Stichting Boter- en Kaascontrolestation Friesland (BKCF) betreffende uit te voeren taken door het B.K.C.F. namens het COZ, 1982; 321; 1 omslag
          - Correspondentie van het Centraal Orgaan Zuivelcontrole met het Kaas- en Botercontrolestation Noord-Holland betreffende een overeenkomst met betrekking tot het NH-Kaasmerk, inclusief goedgekeurde concepttekst overeenkomst, 1985; 914; 1 omslag
          - Overeenkomst tussen de Stichting Centraal Orgaan Zuivelcontrole en de Stichting tot bevordering van de kwaliteit van de in Noord-Holland geproduceerde fabriekskaas ter bevordering van de bescherming van de Noord-Hollandse kaas, 1986; 794; 1 omslag
          - Origineel getekende overeenkomst tussen Stichting Centraal Orgaan Zuivelcontrole (COZ) en Stichting Boter- en Kaascontrolestation Friesland (BKCF) ten behoeve van de opname van het BKCF in het COZ, 1989; 812; 1 omslag
          - Ondertekend Convenant KAP tussen de Stichting Centraal Orgaan Zuivelcontrole, het Centraal Orgaan voor Melkhygiëne, de Koninklijke Zuivelbond en de Vereniging voor Zuivelindustrie en Melkhygiëne enerzijds en het Ministerie van Landbouw, Natuurbeheer en Visserij anderzijds inzake deelname aan het Kwaliteitsprogramma Agrarische Produkten, 1992; 871; 1 omslag
      - Streven naar verbetering van kwaliteit van producten en processen, B.2.2.2.
        - Onderzoek, B.2.2.2.1.
          - Verslag van een onderzoek gedaan om de pasteurisatietemperatuur en/of pasteurisatietijdsduur te kunnen controleren, [ca.] 1975; 830; 1 omslag
          - Notitie betreffende eiwitgehalte in de vetvrije drogestof van smeltkaas, 1976; 786; 1 omslag
          - Gemaakte inventarisatie bij aangeslotenen van het Centraal Orgaan Zuivelcontrole en Controlestation voor Melkproducten naar gebruikte desinfectiemiddelen, [ca.] 1977; 829; 1 omslag
          - Conceptverslag betreffende het onderzoek naar de verschillen in vocht- en vetgehalte tussen ongeschilde en geschilde sektor- en stukmonsters fabriekskaas uitgevoerd door de Stichting Centraal Orgaan Zuivelcontrole en de controlestations Friesland en Noord-Holland, 1983; 779; 1 omslag
          - Verslag van het onderzoek naar het schileffect op het vocht- en vetgehalte van kaas uitgevoerd door de Stichting Centraal Orgaan Zuivelcontrole op verzoek van de Nationale Coöperatieve Zuivelverkoopcentrale W.A., 1983; 780; 1 omslag
          - Notitie van het Centraal Orgaan Zuivelcontrole over het gebruik van zogenaamde I-merken op boter, informatie gewonnen uit de in de zomer van 1984 opgemaakte bedrijfcontrolerapporten bij alle boterproducenten in Nederland, 855; 1 omslag
          - Notitie betreffende de inventarisatie van controlewerkzaamheden en voorstellen voor rationalisatie, 1984; 857; 1 omslag
          - Notitie van het Centraal Orgaan Zuivelcontrole betreft Boerenkaas 20+ zonder komijn, 1985; 820; 1 omslag
          - De aan kaaspekel te stellen eisen. Rapport van de door het productbestuur kaas van het Centraal Orgaan Zuivelcontrole ingestelde werkgroep Kaaspekel, 1986; 828; 1 omslag
          - Rapport van de werkgroep Organisatie boerderijmelk- en zuivelkeuringen van het Centraal Orgaan voor Kwaliteitsaangelegenheden in de Zuivel, 1987; 714; 1 omslag
          - Rapport betreffende specificaties voor boterdozen opgesteld door het Instituut voor Verpakking TNO in opdracht van het Centraal Orgaan Zuivelcontrole, 1986; 869; 1 omslag
          - Verslag van het onderzoek naar een methode voor de bepaling van het natriumchloridegehalte van kaas uitgevoerd door de Stichting Centraal Orgaan Zuivelcontrole, 1987; 781; 1 omslag
          - Onderzoek betreffende keuringsdiensten uitgevoerd door Berenschot, adviseurs voor beleidsvorming en organisatie, 1987; 788; 1 omslag
          - Notitie opgesteld door het Centraal Orgaan Zuivelcontrole "Consequenties voor de buitendienst en de produktenadministratie van het C.O.Z. te Leusden bij overname van de controlewerkzaamheden van het Boter- en Kaascontrolestation "Friesland", 1987; 945; 1 omslag
          - Notitie Raming van de benodigde voorzieningen voor de overname van de laboratoriumwerkzaamheden van het Boter- en Kaascontrolestation Friesland opgesteld door het Centraal Orgaan Zuivelcontrole, 1987; 861; 1 omslag
          - Onderzoeksrapport "Organisatie Zuivelproduktencontrole" opgesteld naar aanleiding van een onderzoek uitgevoerd in opdracht van het Centraal Orgaan Zuivelcontrole, 1987; 940; 1 omslag
          - Kritisch commentaar van het Boter- en Kaascontrolestation Friesland op de notitie van het Centraal Orgaan Zuivelcontrole "De organisatie van de zuivelproduktcontrole", 1987; 939; 1 omslag
        - Correspondentie en adviezen met betrekking tot wet- en regelgeving, B.2.2.2.2.
          - Vergaderstukken, correspondentie en notities van de Stichting Centraal Orgaan voor Zuivelcontrole betreffende advisering aan het ministerie ten behoeve van aanvullingen op en wijzigingen van het tuchtrecht, 1979-1989; 736; 1 omslag
          - Correspondentie van de Stichting Centraal Orgaan Zuivelcontrole (COZ) met het Ministerie van Landbouw betreffende advisering over wijzigingen van het Keuringsreglement van het Centraal Orgaan Zuivelcontrole betreffende Kaasproducten, 1981-1982; 738; 1 omslag
          - Correspondentie van de Stichting Centraal Orgaan Zuivelcontrole (COZ) met het Ministerie van Landbouw betreffende advisering over wijzigingen van het Keuringsreglement van het Centraal Orgaan Zuivelcontrole betreffende Boterproducten, 1981-1982; 739; 1 omslag
          - Correspondentie en krantenknipsels betreffende het aanvechten van het besluit van het Centraal Orgaan Zuivelcontrole (COZ) tot sluiting van het Boter- en Kaascontrolestation Friesland (BKCF) en overname van de werkzaamheden door het COZ, 1982-1987; 909; 1 omslag
            De overeenkomst tussen het Centraal Orgaan Zuivelcontrole en het Boter- en Kaascontrolestation Friesland van 1982 waar de discussie mede over gaat is hierbij toegevoegd, alsmede het rapport van adviesbureau Berenschot over aspecten van taakherschikking COZ-BKCF uitgevoerd in opdracht van het Centraal Orgaan Zuivelcontrole en het Boter- en Kaascontrolestation Friesland
          - Adviezen van de Stichting Centraal Orgaan Zuivelcontrole aan het ministerie van Landbouw, Natuurbeheer en Visserij met betrekking tot wijzigingen landbouwkwaliteitswet, 1982-1992; 790; 1 omslag
          - Correspondentie van de Stichting Centraal Orgaan Zuivelcontrole (COZ) met het Ministerie van Landbouw betreffende advisering over wijzigingen van het Keuringsreglement van het Centraal Orgaan Zuivelcontrole betreffende Poedervormige Melkprodukten, 1984; 740; 1 omslag
          - Opmerkingen en vragen van het Centraal Orgaan Zuivelcontrole aan de Minister van Landbouw, Natuurbeheer en Visserij inzake de beleidsvoornemens met betrekking tot de vereenvoudiging van de zuivelkwaliteitswetgeving, 1990; 811; 1 omslag
          - Correspondentie van de Stichting Centraal Orgaan Zuivelcontrole (COZ) met het Ministerie van Landbouw betreffende wijzigingen van de Keuringsreglementen van het Centraal Orgaan Zuivelcontrole betreffende Boterproducten. Kaasproducten en Poedervormige Melkproducten, 1993-1994; 737; 1 omslag
          - Correspondentie tussen de Stichting Centraal Orgaan Zuivelcontrole, Stichting Het Kaasmerk en Pels Rijcken & Droogleever Fortuijn advocaten & notarissen betreffende het deponeren van kaasmerken, 1993; 789; 1 omslag
        - Circulaires en mededelingen bestemd voor Aangeslotenen, B.2.2.2.3.
          - Index van de circulaires van het Centraal Orgaan Zuivelcontrole over de jaren 1981 tot en met 1993, 1981-1993; 750; 1 omslag
          - Circulaires van het Centraal Orgaan Zuivelcontrole bestemd voor aangeslotenen, 1981-1994; 742-749, 933; 9 omslagen
            - 1981, 744
            - 1982, 745
            - 1983, 746
            - 1984, 747
            - 1985, 748
            - 1986, 749
            - 1987-1989, 742
            - 1990-1992, 743
            - 1993-1994, 933
              De index op de circulaires loopt tot en met december 1993
          - Mededelingen betreffende de aansluiting van kaasbereiders bij het Centraal Orgaan Zuivelcontrole, 1984; 856; 1 omslag
      - Vergroten van (naams)bekendheid van de organisatie door het (laten) publiceren van artikelen, boeken en brochures, B.2.2.3.
        - "Quality control of farm milk and dairy produce in the Netherlands by the Central Organization for Milk Hygiëne (COM) and the Netherlands Controlling Authority for milk and milk products (COZ) in a nutshell", 1985; 315; 1 omslag
        - "Kwaliteitszorg voor boerderijmelk en zuivelprodukten in Nederland", [ca.] 1986; 316; 1 omslag
        - "Surveillance de la qualité du lait fermé et des produits laities aux Pays-Bas", [ca.]1986; 317; 1 omslag
        - "Salvaguarda de la Calidad de la leche de granja y los productos lácteos en Holanda", [ca.] 1986; 318; 1 omslag
        - Artikel "Heat treatment classification of low heat and extra low heat skim milk powder by HPLC" door J.W. van den Bedem en J. Leenheer, Centraal Orgaan Zuivelcontrole, [ca.] 1987; 836; 1 omslag
        - "Zuivelcontrole bij een veranderend kwaliteitsbeleid": symposium gehouden op 15 oktober 1987, 314; 1 omslag
- Centraal Orgaan Melkhygiëne (COM) met Regionale Organen Melkhygiëne (ROM's) en Erkende Controle instellingen (ECI's)1957-1992, C.
  - Stukken niet naar inhoud beschreven, C.1.
    - Notulen, C.1.1.
      - Notulen van de bestuursvergaderingen van de Stichting Regionaal Orgaan voor de Melkhygiëne "Oost-Nederland", 1958-1963; 640; 1 omslag
        Notulen uit de jaren 1964 tot en met 1993 zitten bij de vergaderstukken en agenda's van de betreffende vergaderingen
      - Vergaderstukken, agenda's en notulen van de bestuursvergaderingen van de Stichting Regionaal Orgaan voor de Melkhygiëne "Oost-Nederland", 1958-1993; 641-658; 18 omslagen
        In de jaren 1958 tot en met 1969 en in 1988 zijn tevens jaarverslagen aanwezig
        - 1958-1962, 641
        - 1963-1965, 642
        - 1966-1969, 643
        - 1970-1972, 644
        - 1973-1974, 645
        - 1975-1976, 646
        - 1977-1978, 647
        - 1979-1980, 648
        - 1981-1982, 649
        - 1983-1984, 650
        - 1985-1986, 651
        - 1987, 652
        - 1988, 653
        - 1989, 654
        - 1990, 655
        - 1991, 656
        - 1992, 657
        - 1993, 658
      - Presentielijsten van de vergaderingen van het bestuur van de stichting Regionaal Orgaan voor Melkhygiëne Oost Nederland, 1960-1992; 695; 1 omslag
      - Notulen van de vergaderingen van het Dagelijks Bestuur stichting Regionaal Orgaan voor Melkhygiëne Oost Nederland, 1959-1993; 696-697; 2 omslagen
        - 1959-1979, 696
        - 1979-1993, 697
      - Vergaderstukken, agenda's en notulen van de vergaderingen van het Dagelijks Bestuur stichting Regionaal Orgaan voor Melkhygiëne Oost Nederland, 1969, 1979-1994; 698-708; 11 omslagen
        - 1969, 1979-1981, 698
          in 1969 enkel aanwezig de agenda van de vergadering van 20 november
        - 1982-1983, 699
        - 1984-1985, 700
        - 1986, 701
        - 1987, 702
        - 1988, 703
        - 1989, 704
        - 1990, 705
        - 1991, 706
        - 1992, 707
        - 1993-1994, 708
      - Vergaderstukken, agenda's en notulen van het overleg tussen voorzitters en directeuren van de Regionale Organen voor Melkhygiëne en de Erkende Controle Instellingen met een delegatie van het centraal bestuur van de Stichting Centraal Orgaan voor Kwaliteitsaangelegenheden in de Zuivel, 1991-1993; 711-713; 3 omslagen
        - 1991, 711
        - 1992, 712
        - 1993, 713
    - Jaarverslagen, C.1.2.
      - Jaarverslagen van Stichting Regionaal Orgaan voor Melkhygiëne Oost-Nederland, 1987-1990, 1992, 1988-1993; 299; 1 omslag
      - Jaarverslag over 1990 van Stichting Regionaal Orgaan voor Melkhygiëne Noord, 1991; 353; 1 omslag
      - Jaarverslag over 1992 van het Melkcontrolestation Zuid-Nederland, 1992, 1993; 426; 1 omslag
  - Stukken naar inhoud beschreven, C.2.
    - Organisatie en personeel, C.2.1.
      - Begrotingen, exploitatierekeningen en de financiële afwikkeling van de stichting Regionaal Orgaan voor Melkhygiëne Oost Nederland, 1978-1994; 659; 1 omslag
      - Correspondentie van het Regionaal Orgaan voor Melkhygiëne Oost Nederland met de Kamer van Koophandel betreffende de liquidatie van de organisatie, 1994; 837; 1 omslag
    - Taakuitoefening, C.2.2.
      - Circulaires van de stichting Regionaal Orgaan Melkhygiëne Oost Nederland gericht aan aangeslotenen, 1964-1989; 937-938, 941-944; 6 omslagen
        de jaren 1981-1984 ontbreken
        - 1964-1965, 937
        - 1966-1967, 938
        - 1968-1971, 941
        - 1972-1975, 942
        - 1975-1980, 943
        - 1985-1989, 944
      - Brochure "Dit is melk", uitgegeven door het Nederlands Zuivelbureau i.s.m. Melkcontrolestation West-Nederland e.a., [ca.] 1970; 322; 1 omslag
      - Brochure "Dit is melk", uitgegeven door het Nederlands Zuivelbureau en anderen, [ca.] 1981; 323; 1 omslag
- Stichting Exploitatie Zuivelcontrole Instituut (EZI) met als uitvoerend orgaan het Zuivelcontrole Instituut1975-1987, D.
  - Stukken niet naar inhoud beschreven, D.1.
    - Agenda en vergaderstukken van de bestuursvergaderingen van de Stichting Exploitatie Zuivelcontrole Instituut, 1975-1987; 632-634; 3 omslagen
      - 1975-1981, 632
      - 1982-1983, 633
      - 1984-1987, 634
    - Notulen van de bestuursvergaderingen van de Stichting Exploitatie Zuivelcontrole Instituut, 1975-1987; 631; 1 omslag
    - Jaarverslagen van het Zuivelcontrole-Instituut over de jaren 1981 en 1982, 1982-1983; 348; 1 omslag
  - Stukken naar inhoud beschreven, D.2.
    - Organisatie en personeel, D.2.1.
      - Instelling, ontwikkeling en opheffing, D.2.1.1.
        - Intentieverklaring van de stichting Zuivel Kwaliteitscontrolebureau, de vereniging het Controlestation voor Melkproducten, de vereniging het Kaascontrolestation Zuid-Holland - Brabant, de vereniging het Kaascontrolestation Zuid-Holland voor Volvette Kaas, de vereniging het Botercontrolestation Zuid-Holland en de vereniging Botercontrolestation Eindhoven tot het oprichten van de Stichting Exploitatie Zuivelcontrole Instituut, 1975; 883; 1 omslag
        - Afschrift van de oprichtingsakte van de Stichting Exploitatie Zuivelcontrole Instituut, 1975; 636; 1 omslag
        - Correspondentie en documentatie betreffende de liquidatie van de Stichting Exploitatie Zuivelcontrole Instituut, 1975-1987; 635; 1 omslag
        - Toespraken, informatieve documentatie en diverse persberichten betreffende de eerste steenlegging tijdens de bouw van het Zuivelcontrole Instituut te Leusden, 1976; 638; 1 omslag
        - Afschrift van de akte gedateerd 18 december 1980 houdende statutenwijziging van de Stichting Exploitatie Zuivelcontrole Instituut, 888; 1 omslag
        - Afschrift van de akte gedateerd 23 december 1982 van statutenwijziging met doorlopende tekst van de Stichting Exploitatie Zuivelcontrole Instituut, 886; 1 omslag
      - Financiën, D.2.1.2.
        - Begroting over het jaar [1984] van Stichting Exploitatie Zuivelcontrole Instituut, 1983-1984; 907; 1 omslag
      - Huisvesting, D.2.1.3.
        - Eigendomsbewijs bestemd voor Stichting Exploitatie Zuivelcontrole Instituut van een perceel bouwterrein, bestemd voor de bouw van een controlestation, gelegen te Leusden, in het plan "Princenhof", uitmakende een gedeelte ter grootte van ongeveer één hectare van het kadastrale perceel gemeente Leusden, sektie E nummer 2137, 1975; 884; 1 omslag
        - Eindrapport van de Financiële Commissie voor de nieuwbouw van een Zuivelkwaliteitscontrole instituut, [ca.] 1975; 885; 1 omslag
        - Bouwtekeningen (inclusief bestek en voorwaarden) van het te bouwen laboratorium van de stichting Exploitatie Zuivelcontrole Instituut op het terrein aan de Kastanjelaan te Leusden, 1975; 918; 1 omslag
        - Gegevens betreffende project 22/75: Bouw van een centraal Zuivelcontrole Instituut te Leusden, 1975; 637; 1 omslag
    - Taakuitoefening, D.2.2.
      - Toezicht op en keuring van melk en zuivelproducten en productieprocessen, D.2.2.1.
        - Overeenkomt tussen de stichting Exploitatie Zuivelcontrole Instituut (EZI) en de stichting Zuivel-Kwaliteitscontrolebureau (ZKB) de vereniging het Controlestation voor Melkproducten (CvM), de vereniging het Kaascontrolestation Zuid-Holland - Brabant (KCZB), de vereniging het Kaascontrolestation voor Boerenkaas, de vereniging het Botercontrolestation Zuid-Holland (BCZH) en de vereniging Botercontrolestation Eindhoven (BCE) betreffende overdracht werkzaamheden naar het Exploitatie Zuivelcontrole Instituut (EZI), 1980; 890; 1 omslag
        - Overeenkomt tussen de stichting Exploitatie Zuivelcontrole Instituut (EZI) en de stichting Zuivel Kwaliteitscontrolebureau (ZKB), de vereniging het Controlestation voor Melkproducten (CvM), de vereniging het Kaascontrolestation Zuid-Holland - Brabant {KCZB}, de vereniging het Kaascontrolestation voor Boerenkaas, de vereniging het Botercontrolestation Zuid-Holland (BCZH) en de vereniging Botercontrolestation Eindhoven (BCE) betreffende het gebruik van roerende en onroerende goederen op het terrein in Leusden, 1983-1984; 891; 1 omslag
      - Streven naar verbetering van kwaliteit van producten en processen, D.2.2.2.
        - Mededeling van het Zuivelcontrole Instituut aan aangeslotenen van kaascontrolestation voor boerenkaas Leusden, 1979-1980; 960; 1 omslag
          Aanwezig: Mei 1979 en april 1980
        - Mededelingen van het Zuivelcontrole Instituut aan aangeslotenen afdeling Boter, 1980-1982; 957; 1 omslag
        - Mededeling van het Zuivelcontrole Instituut aan de bij het Kaascontrolestation Zuid-Holland - Brabant aangesloten kaasfabrieken en aan de kaasexporteurs, aangesloten bij het Zuivel Kwaliteitscontrolebureau (ZKB), 1980; 79; 1 omslag
        - Mededelingen van het Zuivelcontrole Instituut aan aangeslotenen afdeling Kaas, 1981-1985; 958; 1 omslag
        - Mededelingen van het Zuivelcontrole Instituut aan aangeslotenen van het Controlestation voor Melkproducten (CvM), 1981-1985; 959; 1 omslag
        - Circulaire van het Zuivelcontrole Instituut bestemd voor de kaasexporteurs betreffende gezondheidsverklaringen ten behoeve van de invoer in Frankrijk, 1983; 783; 1 omslag
        - Circulaire van het Zuivelcontrole Instituut bestemd voor de opvolgende bereiders van fabriekskaas betreffende wijziging Heffingenreglement Centraal Orgaan Zuivelcontrole (COZ), 1985; 782; 1 omslag
      - Vergroten van (naams)bekendheid van de organisatie door het (laten) publiceren van artikelen, boeken en brochures, D.2.2.3.
        - Brochure "Het Zuivelcontrole Instituut" uitgegeven door Stichting Exploitatie Zuivelcontrole Instituut (EZI), 1977; 324; 1 omslag
- Zuivel Kwaliteitscontrolebureau (ZKB)1937-1975, E.
  - Stukken niet naar inhoud beschreven, E.1.
    - Notulen, E.1.1.
      - Agenda's, notulen en bijlagen van de vergaderingen van het centraal bestuur van het Zuivel Kwaliteitscontrole Bureau, 1969-1985; div.nrs.; 16 omslagen
        Stukken uit 1981 ontbreken
        - 1969, 188
        - 1970, 187
        - 1971, 186
        - 1972, 185
        - 1973, 184
        - 1974, 183
        - 1975, 182
        - 1976, 181
        - 1977, 140
        - 1978, 139
        - 1979, 138
        - 1980, 137
        - 1982, 135
        - 1983, 134
        - 1984, 133
        - 1985, 132
      - Agenda's en bijlagen van de vergaderingen van het centraal bestuur van het Zuivel Kwaliteitscontrolebureau, 1937-1968; 189-219; 31 omslagen
        - 1937, 219
        - 1938, 218
        - 1939, 217
        - 1940, 216
        - 1941, 215
        - 1942, 214
        - 1943-1944, 213
        - 1945, 212
        - 1946, 211
        - 1947, 210
        - 1948, 209
        - 1949, 208
        - 1950, 207
        - 1951, 206
        - 1952, 205
        - 1953, 204
        - 1954, 203
        - 1955, 202
        - 1956, 201
        - 1957, 200
        - 1958, 199
        - 1959, 198
        - 1960, 197
        - 1961, 196
        - 1962, 195
        - 1963, 194
        - 1964, 193
        - 1965, 192
        - 1966, 191
        - 1967, 190
        - 1968, 189